# 投资性主体和结构化主体

提问人：zhs7403 时间：2015-06-10 21:52:29
陈老师，我理解结构化主题大多也都是投资性主体，二并不矛盾。投资性主体主要是看投资方和被投资方关系，是否提供服务等；结构化主体主要是看投资方本身的权利和可变回报（类似股东层面问题，且不考虑持股比例）。因此一个基金可能是是投资性主体，其本身也可能是结构化主题。不知我理解是否正确？

回答人：chenyiwei
结构化主体和投资性主体的定义出发点是不同的，前者依据相关活动的决策机制，后者依据设立目的。当然完全可能出现一个主体既是投资性主体也是结构化主体的情况，但并不能说明这两个概念之间存在必然的联系。